# 无偿划转金额的确定

提问人：小 陈 二号 3 时间：2021-09-01 21:33:07
请教陈版主。我司是区属国资委全资子公司， 2020 年国资局主导区属国企重组，无偿划转转入我司 6 家子公司的股权，基准日为 2019 年 12 月 31日，金额依据为基准日经审计的子公司的净资产价值。按国资文件规定，我司做如下分录：
借：长期股权投资
贷：实收资本
（我司目前注册资本未实缴）
目前我司拟发行公司债券，并在 2020 年 12 月 31 日将原按历史成本计量的投资性房地产转换为以公允价值计量。其中一家划转过来的子公司A的投资性房地产评估增值了 12 亿。
事务所在进行三年一期的报表审计时，追溯调整了A在2019.12.31的净资产金额（投资性房地产公允价值变动），并按追溯后的金额确认我司的长期股权投资-A，同时贷记实收资本，因此实收资本的金额比原来增加了 9 亿元。
请问事务所的这个处理合理吗？
是否应该按划转后发生的评估增值，调整之前划转时做的账务处理呢？如果不做这个处理，那子公司评估增值的部分对应的所有者权益，应该调增我司的长期股权投资，并同时贷记资本公积吗？
感谢您的回复。

回答人：chenyiwei
如果将投资性房地产的计量模式变更为公允价值模式是合理的，则在合并报表层面，按准则规定，需追溯调整前期报表，但将由此增加的净资产增加实收资本并不恰当（因为实收资本具有法律上的特殊意义，非经特定程序不得变动），应将划入日之前的评估增值贷记资本公积，划入日之后的评估增值计入留存收益（均先将公允价值变动损益计入利润表，再通过权益项目结转）。
个别报表层面不应就划转后发生的评估增值调整之前划转时做的账务处理。